最高法院刑事裁定　　　　　　　一○○年度台抗字第四○二號
抗　告 人 陳澤源
上列抗告人因違反肅清煙毒條例案件，不服台灣高等法院中華民
國一○○年三月三十一日駁回聲明異議之裁定（一○○年度聲字
第八四三號），提起抗告，本院裁定如下：
    主  文
抗告駁回。
    理  由
按「經撤銷假釋執行殘餘刑期者，無期徒刑於執行滿二十五年，
有期徒刑於全部執行完畢後，再接續執行他刑」，刑法第七十九
條之一第五項定有明文。本件原裁定以抗告人陳澤源所犯肅清煙
毒條例案件，經原審法院於民國八十四年八月十六日以八十四年
度上重更(二)字第四○號判決判處無期徒刑，禠奪公權終身確定，
於八十四年十月十三日入監執行，至九十五年十二月二十二日假
釋出監，假釋期間於九十八年間因犯違反毒品危害防制條例案件
，而經撤銷假釋，九十九年五月五日再行入監服刑，由台灣基隆
地方法院檢察署檢察官以九十九年執更助新字第十七號之一執行
指揮書，執行前開撤銷假釋後之殘餘刑期無期徒刑，是其執行名
義仍為「無期徒刑」無誤，僅依上開規定，其實際執行之殘餘刑
期以「二十五年」計算，台灣基隆地方法院檢察署檢察官並據以
在上開執行指揮書上記載「執行期滿日：無期徒刑」，並在備註
欄記載：「本件係執行撤銷假釋殘刑，依刑法第七十九條之一第
五項規定，執行刑期以二十五年計算」等語明確。是以依抗告人
於九十九年五月五日入監執行殘刑，以二十五年計，至一百二十
四年五月四日即行期滿。此觀檢察官就抗告人上開另犯毒品危害
防制條例案件所處之有期刑徒五月，經接續本案執行結果，所核
發九十九年執更助新字第三七五號執行指揮書記載：「刑期起算
日期一百二十四年五月五日」，並於備註欄註明：「本指揮書接
續九十九年執更助新字第十七號之一殘刑案後執行，殘刑案依刑
法第七十九條之一第五項規定，無期徒刑撤銷假釋以二十五年計
算」亦明。是核檢察官之指揮執行並無違法或不當之處。因認抗
告人以上開執行指揮書未加註執行二十五年即一百二十四年五月
四日為期滿日期，應明列適法之記載云云，應係對指揮書記載之
誤解，其異議為無理由，而予駁回。經核於法尚無違誤。抗告意
旨以檢察官未在上開執行指揮書之執行期滿日欄，明確加註上述
期滿日期，致影響伊適用行刑累進處遇條例第十九條責任分數類
別第十類之規定云云，係就原裁定已詳細說明及指駁之事項，任
意指摘原裁定不當，為無理由，應予駁回。
據上論結，應依刑事訴訟法第四百十二條，裁定如主文。
中    華    民    國  一○○  年    五    月  二十六  日
                      最高法院刑事第十二庭
                          審判長法官  陳  世  淙  
                                法官  陳  東  誥  
                                法官  何  菁  莪  
                                法官  許  錦  印  
                                法官  施  俊  堯  
本件正本證明與原本無異
                                      書  記  官  
中    華    民    國  一○○  年    六    月    二    日
                                                      V